【裁判字號】    92,訴,540
【裁判日期】    920612
【裁判案由】    違反著作權法
【裁判全文】
臺灣彰化地方法院刑事判決                          九十二年度訴字第五四號
    公  訴  人  臺灣彰化地方法院檢察署檢察官
    被      告  丙○○
右列被告因違反著作權法案件，經檢察官提起公訴（九十二年度偵字第二八八八、二
八八九號），本院判決如左：
    主      文
丙○○以犯明知為侵害著作權之物而意圖營利而交付之方法侵害他人之著作權之罪為
常業，累犯，處有期徒刑壹年陸月。
扣案之盜版音樂光碟片共貳佰貳拾捌片均沒收。
    事      實
一、丙○○前因違反著作權法案件，經本院北斗簡易庭以八十九年度斗簡字第一三號
    判決判處有期徒刑五月，如易科罰金以三百元折算一日確定，於民國八十九年八
    月四日易科罰金執行完畢。復因違反著作權法案件，經臺灣高等法院臺中分院於
    九十年五月二十四日，以九十年度上訴字第五四四號判決判處有期徒刑一年四月
    ，由最高法院以九十二年度台上字第一三二九號判決駁回上訴而告確定（尚未執
    畢）。詎丙○○仍不知悔改，明知綽號「阿源」之真實姓名年籍不詳之成年男子
    於九十年五月間，向其兜售之如附表所列之音樂光碟片（即ＣＤ唱片），其中收
    錄之附表各項所列之歌曲，係他人未經著作財產權人新力哥倫比亞音樂股份有限
    公司、博德曼股份有限公司、科藝百代股份有限公司、上華國際企業股份有限公
    司、豐華唱片股份有限公司、福茂唱片音樂股份有限公司、滾石國際音樂股份有
    限公司、環球國際唱片股份有限公司、華納國際音樂股份有限公司、艾迴股份有
    限公司、丁○○○股份有限公司、華研國際音樂股份有限公司（下稱新力公司、
    博德曼公司、科藝百代公司、上華公司、豐華公司、福茂公司、滾石公司、環球
    公司、華納公司、艾迴公司、魔岩公司、華研公司）等十二家公司授權利用而重
    製，為侵害前揭公司著作財產權之物，竟意圖營利，先以每片新台幣（下同）五
    十元之價格向「阿源」販入（起訴書誤為四十元），分別於九十年五月二十六日
    、二十七日、六月二日、三日等星期例假日（起訴書誤為九十年五月二十日起）
    ，在彰化縣鹿港鎮○○路天后宮香客大樓前擺設攤位，以每張音樂光碟片一百元
    之價格，販售而交付予不特定之顧客，賺取差價牟利，並以此為常業。嗣於九十
    年六月三日下午二時許，為警會同上開除華研公司以外十一家公司共同委任之乙
    ○○在上址攤位予以查獲，並當場扣得丙○○所有供前揭犯罪使用之如附表所列
    盜版音樂光碟片二百二十八片。
二、案經新力公司、博德曼公司、科藝百代公司、上華公司、豐華公司、福茂公司、
    滾石公司、環球公司、華納公司、艾迴公司、魔岩公司等訴由內政部警政署保安
    警察第二總隊第三大隊第一中隊報請臺灣彰化地方法院檢察署檢察官偵查起訴。
    理      由
一、右揭事實，業據被告丙○○於本院審理時坦承不諱，核與告訴代理人乙○○、甲
    ○○指訴情節相符，並有原版音樂光碟片封面、公司執照、營利事業登記證附卷
    可稽，復有被告所販賣之盜版音樂光碟片共計二百二十八片扣案足憑。而被告於
    本院審理時，業已明確坦認係於其前次違反著作權法案件經臺灣高等法院臺中分
    院判決後，始分別於九十年五月二十六日、二十七日、六月二日、三日等星期例
    假日，擺攤販售盜版音樂光碟片，公訴人徒憑被告於警詢及偵查中所為並非確定
    詳細之供述，逕認被告係自九十年五月二十日開始從事本件犯行，已嫌未洽；況
  且被告於九十年五月二十四日臺灣高等法院臺中分院九十年度上訴字第五四四號
    判決前之違反著作權法犯行，本為該次判決既判力所及，就此部分亦難再為實體
    之論斷。公訴人疏未詳慮即率為本案犯罪起訖時間之認定，自非妥適，附此敘明
    。本案事證至臻明確，被告犯行洵堪認定。
二、按刑法上所謂常業犯，指反覆以同種類行為為目的之社會活動之職業性犯罪而言
    ，至於犯罪所得之多寡，是否恃此犯罪為唯一之謀生職業，則非所問，縱令兼有
    其他職業，仍無礙於該常業犯罪之成立，最高法院八十五年度台上字第五一０號
    判例闡述甚明。則被告雖僅於星期例假日擺攤販售侵害著作權之物，惟因其有反
    覆以販賣盜版音樂光碟片為職業活動之事實，又於審判中自承販賣盜版音樂光碟
    片一天可賺四、五千元，足供作為相當可觀之家計收入來源，縱其於平日受僱從
    事他項工作，仍無礙於認定被告確有賴此犯罪維生且恃以為常業之事實，核其所
    為，係犯著作權法第九十四條之以犯明知為侵害著作權之物而意圖營利而交付之
    方法侵害他人之著作權之罪為常業罪。查被告前因違反著作權法案件，經本院北
    斗簡易庭以八十九年度斗簡字第一三號判決判處有期徒刑五月，如易科罰金以銀
    元三百元折算一日確定，於八十九年八月四日易科罰金執行完畢，有刑案資料查
    註紀錄表及臺灣高等法院被告國前案紀錄表在卷可按，其受有期徒刑之執行完畢
    ，五年內再犯本件法定本刑有期徒刑以上之罪，為累犯，應依法加重其刑。爰審
    酌被告多次販售侵害他人著作權之物，除經判決確定部分易科罰金執畢外，最近
    一次甫經法院判處徒刑審理終結，被告竟不待確定而執意再為同類犯行，毫無收
    斂悔改之意，置告訴人合法著作財產權於不顧，主觀惡性至為重大，本應從重量
    處徒刑以收教化之效；惟念及被告於犯罪後尚能坦認犯行，且協助告訴人公司帶
    警查獲上游製作盜版光碟片工廠，業據告訴代理人甲○○到庭陳述屬實，態度堪
    值嘉許，且其具有國中肄業學歷之智識程度，及出於謀生不易之犯罪動機、犯罪
    手段、所生危害等一切情狀，量處如主文所示之刑，以示懲儆。扣案如附表所示
    之物，係供犯罪所用之物，且為被告所有，業據其供明在卷，依刑法第三十八條
    第一項第二款之規定，宣告沒收。
據上論斷，應依刑事訴訟法第二百九十九條第一項前段，著作權法第九十四條，刑法
第十一條前段、第四十七條、第三十八條第一項第二款，判決如主文。
本案經檢察官徐則賢到庭執行職務。
中    華    民    國    九十二      年      六      月      十二        日
                                臺灣彰化地方法院刑事第三庭
                                    法      官  高  文  崇
右正本證明與原本無異。
如不服本判決，應於判決送達後十日內向本院提出上訴狀( 須附繕本 )。
告訴人或被害人對於判決如有不服具備理由請求檢察官上訴者，其上訴期間之計算係
以檢察官收受判決正本之日期為準。
                                    法院書記官  謝  志  鑫
中    華    民    國    九十二      年      六      月      十九        日
著作權法第九十四條
以犯第九十一條、第九十二條或第九十三條之罪為常業者，處一年以上七年以下有期
徒刑，得併科新台幣四十五萬元以下罰金。
附表：
  ┌────────────┬────┬──────────────┐
  │盜 版 雷 射 唱 片 名 稱 │ 數 量  │  著  作  權  人            │
  ├────────────┼────┼──────────────┤
  │ 品冠－疼你的責任       │ 三十六 │ 滾石國際音樂股份有限公司   │
  ├────────────┼────┼──────────────┤
  │ 鄭秀文－完整           │ 十一   │ 華納國際音樂股份有限公司   │
  ├────────────┼────┼──────────────┤
  │ 張學友精選輯           │ 十八   │ 上華國際企業股份有限公司   │
  ├────────────┼────┼──────────────┤
  │ ＩＰＩＳ－第四蟑       │  九    │ 福茂唱片音樂股份有限公司   │
  ├────────────┼────┼──────────────┤
  │ 那英精選輯             │ 三十一 │ 科藝百代股份有限公司       │
  ├────────────┼────┼──────────────┤
  │ 彭羚－給Ｌｉｓａ       │ 二十   │新力哥倫比亞音樂股份有限公司│
  ├────────────┼────┼──────────────┤
  │ 周杰倫 Ｊａｙ          │ 三十九 │ 博德曼股份有限公司         │
  ├────────────┼────┼──────────────┤
  │ 梁詠琪－花火           │ 十七   │ 豐華唱片股份有限公司       │
  ├────────────┼────┼──────────────┤
  │ 蔡依林－SHOW YOUR LOVE │ 十四   │ 環球國際唱片股份有限公司   │
  ├────────────┼────┼──────────────┤
  │ 濱崎步－進化           │ 十二   │ 艾迴股份有限公司           │
  ├────────────┼────┼──────────────┤
  │ 張震嶽有問題           │ 十六   │ 丁○○○股份有限公司       │
  ├────────────┼────┼──────────────┤
  │ 呂方－ＤＥＡＲ         │  五    │ 華研國際音樂股份有限公司   │
  │                        │        │ （此部分未據告訴）         │
  └────────────┴────┴──────────────┘


司法院資訊處製作；財團法人民間司法改革基金會備份。
